

IVAN MALININ

REACT DEV

Опыт успешной разработки проектов и внедрения информационных систем на базе продуктов React, Vue, Flutter, NPM, Swager, Html, php, JavaScript, C#, ASP.net, Android решений. Опыт работы с базами данных. Системное администрирование Linux и Windows Server станций.

+79020950397

https://github.com/IvanMalinin-0

Ivan.Malinin@bcsoft.com

VOLGOGRAD

СКИЛЛ

React

Npm

SAP

хобби

Путешествие

Семья

Бизнес процессы

Создание кода

ЯЗЫКИ ПРОГРАМИРОВАНИЯ

SAP Npm **VUE** Rect

СЕРТИФИКАТЫ

2020 - Курсы Open SAP, - Migrating Business Data to SAP S/4HANA

2020 - Курсы Open SAP, - SAP S/4HANA Cloud with the Central **Business**

ОПЫТ РАБОТЫ

Работа над проектами ПАО «Газпром нефть»

(01.2020 - 03.2020)

Full stack dev

Разработка компонентов мобильных приложений для конференции и проведения тендеров, работы согласно поставленным задачам

АО «Бизнес Компьютер Софт»

(06.2019 - Now)

Full Stack dev

Разработка бек-энд, фронд-энд решений для текущих задач на базе продуктов SAP.

ООО «Юджин»

(12.2018 - Now)

Full stack dev

Разработка программных решений на базе продуктов Visual Studio, Visual code, Android studio. Работа с базами данных. Администрирование Linux, Windows Server систем.

Использование Yandex и Google облачных решений. Google Ads, Яндекс метрика. VDS. Google cloud api, Google Vision API, Sberbank API.

ОБРАЗОВАНИЕ

Волгоградский Государственный Технический

Инженер

Университет

SAP MODULES

Электротехнический факультет

(06.2003 -05.2009)

7.2

Open Sap Course

(03.2019 - 05.2020)

https://open.sap.com/courses

достижения

ПРОЕКТ ШКОЛЬНОЕ ПИТАНИЕ

Разработал и внедрил систему учета школьного питания в г. Волгоград в школах заказчика. Написание модулей приема и обработки платежей, и подключение поставщиков к системе процессингового центра.

ПРОЕКТЫ

SW8769 - Конструктор резюме на React

Конструирование резюме с функцией печати Создание приложения для кластера бизнес документа на React

WM3446 - Редактор диаграм

Контейнер Docker для редактирования диаграмм совместно для SAP компонентов

UI5673 - Оргструктуры предприятия

процессов предприятия. Приложение реализовывалось для контейнера Docker.

SF3563 - Интеграция React Sap UI

Реализация компонентов SAP UI и React